臺灣板橋地方法院刑事判決             100年度易字第3696號
公  訴  人  臺灣板橋地方法院檢察署檢察官
被      告  龔平宇
上列被告因違反毒品危害防制條例案件，經檢察官提起公訴（
100 年度毒偵字第6003號），被告於準備程序中就被訴事實為有
罪之陳述，經本院裁定進行簡式審判程序，判決如下：
    主  文
龔平宇施用第二級毒品，累犯，處有期徒刑陸月，如易科罰金，
以新臺幣壹仟元折算壹日。
    事  實
一、龔平宇前因施用毒品案件，經本院以96年度毒聲字第2420號
    裁定送觀察、勒戒後，認有繼續施用毒品之傾向，再經本院
    以97年度毒聲字第208 號裁定令入戒治處所施以強制戒治，
    於民國97年11月3 日釋放出所，並由臺灣板橋地方法院檢察
    署檢察官以97年度戒毒偵字第648 號為不起訴之處分確定。
    又因偽證案件，經本院以97年度訴字第692 號判處有期徒刑
    6 月，緩刑3 年確定，嗣經本院以99年度撤緩字第40號撤銷
    緩刑，並於99年11月30日縮刑期滿執行完畢。詎猶不知悔改
    ，復基於施用第二級毒品甲基安非他命之犯意，於100 年6
    月27或28日下午某時許，在新北市淡水區某處工地，以將甲
    基安非他命置入玻璃球吸食器內燒烤後吸食煙霧之方式，施
    用第二級毒品甲基安非他命1 次。嗣於同年月29日17時許，
    為警持搜索票前往新北市○○區○○街83巷3 弄3 號8 樓執
    行搜索時查獲，經其同意採尿送驗後，結果呈安非他命類陽
    性反應，始悉上情。
二、案經新北市政府警察局新店分局移送臺灣臺北地方法院檢察
    署檢察官呈請臺灣高等法院檢察署檢察長令轉臺灣板橋地方
    法院檢察署檢察官偵查起訴。
    理  由
一、本案被告龔平宇所犯係死刑、無期徒刑、最輕本刑為3 年以
    上有期徒刑以外之罪，其於準備程序中就前揭被訴事實為有
    罪之陳述，經告知簡式審判程序之旨，並聽取其與公訴人之
    意見後，本院認無不得或不宜改依簡式審判程序進行之情事
    ，依刑事訴訟法第273 條之1 第1 項、第284 條之1 規定，
    裁定本案進行簡式審判程序；且依刑事訴訟法第273 條之2
    及第159 條第2 項規定，不適用傳聞法則有關限制證據能力
    之相關規定，合先敘明。
二、上揭犯罪事實，業據被告於本院審理時自白不諱，且被告為
    警查獲後，經警採集其尿液檢體送鑑定，先以酵素免疫分析
    法（EIA ）初步檢驗，呈現安非他命類陽性反應，再以氣相
    層析質譜儀法（GC/MS ）確認檢驗，亦呈現安非他命及甲基
    安非他命陽性反應等情，此有勘察採證同意書、新北市政府
    警察局新店分局偵辦毒品危害防制條例案被移送者姓名與代
    碼對照表、臺灣檢驗科技股份有限公司於100 年7 月27日所
    出具之報告編號UL/2011/00000000號濫用藥物檢驗報告各1
    紙在卷可稽（臺灣臺北地方法院檢察署100 年度毒偵字第24
    35號偵查卷宗第4 、23、24頁參照），足徵被告任意性自白
    與事實相符，應堪採信。再被告前因施用毒品案件，經本院
    以96年度毒聲字第2420號裁定送觀察、勒戒後，認有繼續施
    用毒品之傾向，再經本院以97年度毒聲字第208 號裁定令入
    戒治處所施以強制戒治，於97年11月3 日釋放出所，並由臺
    灣板橋地方法院檢察署檢察官以97年度戒毒偵字第648 號為
    不起訴之處分確定等情，有臺灣高等法院被告前案紀錄表1
    份在卷可考，其於上開觀察、勒戒及強制戒治執行完畢釋放
    後5 年內再犯本件施用第二級毒品犯行，自應依毒品危害防
    制條例第23條第2 項規定，依法追訴、處罰。本案事證明確
    ，被告犯行洵堪認定，應依法論科。
三、按甲基安非他命係毒品危害防制條例第2 條第2 項第2 款所
    明定列管之第二級毒品。是核被告所為，係犯毒品危害防制
    條例第10條第2 項之施用第二級毒品罪。被告施用甲基安非
    他命前持有甲基安非他命之低度行為，為施用之高度行為所
    吸收，不另論罪。被告係於前揭事實欄所載之時間及地點，
    以上開方法施用甲基安非他命等情，業經被告於本院準備程
    序及審理時陳明在卷，是起訴書記載：被告係於100 年6 月
    26、27或28日下午某時，在新北市淡水區某處，以不詳之方
    式，施用第二級毒品甲基安非他命1 次云云，容有未洽，應
    予更明。又被告有如犯罪事實欄所載之論罪科刑及執行紀錄
    ，有臺灣高等法院被告前案紀錄表1 份附卷可參，其於受有
    期徒刑之執行完畢後，5 年以內故意再犯本案有期徒刑以上
    之罪，為累犯，應依刑法第47條第1 項規定加重其刑。爰審
    酌被告曾因施用毒品案件，經觀察、勒戒及強制戒治執行完
    畢釋放，並獲得不起訴處分之寬典（見卷附臺灣高等法院被
    告前案紀錄表），猶不知悔改，而再犯本件施用第二級毒品
    罪，顯見其戒除毒癮之意志薄弱，惟其施用毒品係自戕行為
    ，對他人法益尚無具體危害，兼衡被告之品行、智識程度、
    生活狀況、犯罪之動機、目的、手段、坦承犯行之犯罪後態
    度等一切情狀，量處如主文所示之刑，並諭知易科罰金之折
    算標準，以資懲儆。
據上論斷，應依刑事訴訟法第273 條之1 第1 項、第299 條第1
項前段，毒品危害防制條例第10條第2 項，刑法第11條前段、第
47條第1 項、第41條第1 項前段，判決如主文。
本案經檢察官林士淳到庭執行職務。
中    華    民    國    100   年    11    月    30    日
                    刑事第十一庭  法  官  黃司熒
上列正本證明與原本無異。
如不服本判決，應於判決送達後10日內，向本院提出上訴書狀，
並應敘述具體理由；其未敘述上訴理由者，應於上訴期間屆滿後
20日內向本院補提理由書（均須按他造當事人之人數附繕本），
「切勿逕送上級法院」。
                                  書記官  屠衛民
中    華    民    國    100   年    11    月    30    日
附錄本案論罪科刑法條全文：
毒品危害防制條例第10條
施用第一級毒品者，處 6 月以上 5 年以下有期徒刑。
施用第二級毒品者，處 3 年以下有期徒刑。